---
title: "BPI Model Improvement"
author: "Jacky Wang"
format:
    html:
        theme: cosmo
        toc: true
        toc-depth: 2
        toc-location: right
        toc-title: "On this page"
        css: "css/style.css"
        df-print: paged
---



## Code Structure

1. [資料整理](https://godgodgod11101.github.io/ML_BPI_FDA/vegetable/DataWrangling.html)
2. [資料不平衡處理](https://godgodgod11101.github.io/ML_BPI_FDA/vegetable/HandleImbData.html)
3. [模型配適](https://godgodgod11101.github.io/ML_BPI_FDA/vegetable/ModelFitting.html)
4. **模型評估（本頁內容）**



## Introduction

本程式檔執行內容如下：

1. Import：引入已配適資料的模型。
2. Predict：以集成方法預測測試集樣本結果（是否為不合格報單）。
3. Evaluate：評估集成模型表現，採用BPI模型年度更新主要觀察指標 [F-measure]{.obj} 做衡量。



## Package

引入所需套件
```{r}
#| message: false
#| warning: false

# tidyverse
library(tibble)
library(dplyr)
library(purrr)    # FP toolkit，以map()、modify()取代for-loop
library(tidyr)    # reshape data

# tidymodels
library(parsnip)    # predict
library(yardstick)    # estimate model performance

# ggplot2
library(ggplot2)
library(patchwork)    # combine separate ggplots into the same graphic

```



## Import Models

```{r}
#| message: false
load("data/vegetable_fit.rda")
load("data/vegetable_tes.rda")
```



## Predict

```{r}
#| echo: false

# 藉由 ROC curve 調整模型閾值
```

以[投票法]{.hl}集成各模型預測結果，模型閾值先設定為 0.5
```{r}

# function
ensemble_pred <- function(lst_fit, tbl_test = lst_test$test, thres = .5) {
    
    # 各模型預測結果
    lst_predrsl <- map(
        .x = lst_fit, 
        .f = \(x) {
            predict.model_fit(
                object = x, 
                new_data = tbl_test, 
                type = "prob"
            ) %>% 
                {.[[".pred_Fail"]]} %>% 
                {ifelse(. > thres, 1, 0)}
        } 
    )
    
    # 投票法集成
    votethres <- length(lst_fit) / 2
    predrsl_ensemble <- lst_predrsl %>% 
        pmap_int(.l = ., .f = sum) %>% 
        {ifelse(.>votethres, "Fail", "Pass")} %>% 
        factor(levels = c("Fail", "Pass"))
    
    return(predrsl_ensemble)
}

```

將集成模型預測結果整理成 [tibble]{.obj} 
```{r}
#| message: false
#| warning: false

# execute
tbl_truthpred <- tibble(
    `Truth` = lst_test$test$Y, 
    `Model_Benchmark` = ensemble_pred(lst_fit$all), 
    `Model_130101` = ensemble_pred(lst_fit$`130101`), 
    `Model_140703` = ensemble_pred(lst_fit$`140703`)
)

```

* [Truth]{.obj}：實際結果，報單查驗結果為合格（Pass）或不合格（Fail）
* [Model_Benchmark]{.obj}：預測結果，以 2011-01-01 至 2018-12-31 資料建構之集成模型
* [Model_130101]{.obj}：預測結果，以 [2013-01-01]{.hl} 至 2018-12-31 資料建構之集成模型
* [Model_140703]{.obj}：預測結果，以 [2011-01-01]{.hl} 至 2018-12-31 資料建構之集成模型
```{r}
#| echo: false
tbl_truthpred %>% head()
```



## Evaluate

### confusion matrix

視覺化混淆矩陣
```{r}

# function
plot_cfmx <- function(tbl_truthpred) {
    
    truth_col <- names(tbl_truthpred)[1]
    pred_cols <- names(tbl_truthpred)[c(-1)]    # 取2至最後(不要元素1)
    
    plots_cfmx <- map(
        .x = pred_cols,    # atomic vector
        .f = \(x) {
            conf_mat(
                data = tbl_truthpred, 
                
                # pronouns (.data, .env) contexts is deprecated
                truth = all_of(truth_col),    
                estimate = all_of(x)
            ) %>% 
            
            # create graphic
            autoplot(type = "heatmap") + ggtitle(x)
        }
    )
    
    # 設定list內ggplot的名稱
    names(plots_cfmx) <- pred_cols
    
    return(plots_cfmx)
}

# execute
plots_cfmx <- plot_cfmx(tbl_truthpred)

```

以 [patchwork]{.obj} 套件排列圖形
```{r}
# layout
plots_cfmx$Model_Benchmark |
    (plots_cfmx$Model_130101 / plots_cfmx$Model_140703)
```

### metrics

計算評估指標，包含[F-measure]{.obj}、[Precision]{.obj}、[Recall]{.obj}
```{r}

# function

#   combine metric function
multi_metric <- metric_set(f_meas, precision, recall)

#   use new function and tabulate
tabulate_metrics <- function(tbl_truthpred, func = multi_metric) {
    
    truth_col <- names(tbl_truthpred)[1]
    pred_cols <- names(tbl_truthpred)[c(-1)]    # 取2至最後
    
    tbl_estimates <- map(
        .x = pred_cols, 
        .f = \(x) func(
            data = tbl_truthpred, 
            truth = all_of(truth_col), 
            estimate = all_of(x)
        ) %>% 
            select(c(".metric", ".estimate")) %>% 
            add_column(`.model` = x, .before = 1)
    ) %>% 
        bind_rows() %>% 
        
        # 展開指標名稱欄位
        pivot_wider(names_from = ".metric", values_from = ".estimate")
    
    return(tbl_estimates)
}

# execute
tabulate_metrics(tbl_truthpred)

```

關於產品中分類 **生鮮冷凍冷藏蔬菜** 集成模型 **調整資料擷取期間** 之測試：

1. 以 [2013-01-01]{.hl} 後的資料訓練的模型，其 [F-measure]{.obj} 明顯 [高]{.hl} 於以所有資料訓練的模型；
而以 [2014-07-03]{.hl} 後的資料訓練的模型，其 [F-measure]{.obj} 明顯 [低]{.hl} 於以所有資料訓練的模型。
調整資料擷取期間對於模型預測表現有相當程度影響，建議可納入BPI模型年度更新測試項目。
2. 後續 **放入高風險特徵** 之測試，選擇以 [2013-01-01]{.hl} 後的資料建模。




